臺灣彰化地方法院交通事件裁定　　　　95年度交聲字第1070號
原處分機關　　交通部公路總局台中區監理所彰化監理站
即移送機關
異　議　人　　甲○○
上列受處分人因違反道路交通管理處罰條例案件，對於交通部公
路總局臺中區監理所彰化監理站民國95年11月24日所為之處分（
彰監四字第裁64─E00000000 號），聲明異議，本院裁定如下：
    主  文
異議駁回。
    理  由
一、原處分機關係以：受處分人賴君瑋所有之車牌號碼AK－9136
    號自小客車，於民國95年8 月22日下午10時29分許，在臺15
    線西濱北上鳳鼻隧道，駕車行經有燈光號誌管制之交叉路口
    闖紅燈，經新竹縣警察局竹北分局以科學儀器相機取得證據
    資料之相片後逕行以違反道路交通管理處罰條例第53條第1
    項規定舉發。嗣車輛所有人即受處分人賴君瑋不服舉發事實
    ，於應到案日期前向原處分機關陳述意見，原處分機關請舉
    發單位調查結果，仍認受處分人賴君瑋有前揭違規行為，遂
    於同年11月24日逕行依道路交通管理處罰條例第53條第1 項
    ，裁處受處分人新台幣（下同）2700元罰緩，並記違規點數
    3 點等語。
二、本件異議意旨略以：伊係因在南往北方向加油站加油後，駛
    入內線車道欲迴轉北往南方向車道，並非闖紅燈，爰依法聲
    明異議云云。
三、經查：
  （一）按受處分人，不服道路交通管理處罰條例第8 條主管機
        關所為之處罰，得於接到裁決書之翌日起20日內，向管
        轄地方法院聲明異議，道路交通管理處罰條例第87條第
        1 項定有明文。又道路交通管理處罰條例關於車輛所有
        人之處罰，如應歸責於車輛駕駛人者，處罰車輛駕駛人
        ，如為逕行舉發違反道路交通管理事件，經汽車所有人
        依通知單之應到案日期前到案，並告知違規駕駛人姓名
        、身分證統一編號及住址者，處罰機關應即另行通知違
        規駕駛人到案依法處理；逾應到案日期，處罰機關應依
        道路交通管理處罰條例第85條第3 項規定處罰該汽車所
        有人，道路交通管理處罰條例第85條第2 項、違反道路
        交通管理事件統一裁罰基準及處理細則第24條定有明文
        。查本件原處分機關就受處分人所有之上揭自小客車，
        於上揭時、地有闖紅燈之違規行為，因非當場舉發而不
        知該汽車駕駛人為何人，原處分機關遂依道路交通管理
        處罰條例第85條之規定，以該汽車所有人賴君瑋為裁罰
        對象，逕行對之裁罰之事實，有新竹縣警察局竹北分局
        95年9 月22日新竹縣警交字第E00000000 號舉發違反道
        路交通管理事件通知單、交通部公路局臺中區監理所彰
        化監理站95年11月24日彰監四字第裁64─E00000000 號
        號裁決書各1 紙在卷可按，參諸前揭說明，於法尚無不
        合。而受處分人於應到案日期前之95年10月18日，復以
        「賴君瑋」名義向原處分機關提出交通違規陳述單及查
        詢單，並填具姓名、身分證字號、住址、聯絡電話及檢
        具之竹縣警交字第E00000000 號舉發違反道路交通管理
        事件通知單等資料，此有卷附陳述書1 紙可憑，是以本
        件受處分人為賴君瑋，聲明異議人則為甲○○，此有交
        通部公路總局台中區監理所彰化監理站95年11月29日中
        監彰字第0950111897號函檢具之聲明異議狀可憑，從而
        異議人既非受處分人，本件異議即不合法律上之程式，
        應予駁回。
  （二）況按汽車駕駛人之違規行為經以科學儀器取得證據資料
        者，當場不能或不宜攔截製單舉發者，得對汽車所有人
        逕行舉發處罰；次按汽車駕駛人，行經有燈光號誌管制
        之交岔路口闖紅燈者，處1800元以上5400元以下罰鍰，
        有第43條、第53條或第54條之情形之一者，各記違規點
        數3 點，道路交通管理處罰條例第7 條之2 第1 項第6
        款、第53條第1 項、第63條第1 項第3 款分別定有明文
        。次按汽車駕駛人在無箭頭導向燈號狀況下，紅燈左轉
        或右轉，均以闖紅燈論處，亦經司法院70年6 月22日（
        70）院台廳字第03613 號函釋在案。經查，本件依科學
        儀器相機取得證據資料之相片2 張所示，受處分人所有
        之自小客車確有於上開時間，行經台15線西濱北上鳳鼻
        隧道有燈光號誌管制之交岔路口，本應遵守該號誌之指
        示，竟於號誌顯示為紅燈管制通行之情形下，未依號誌
        停等，自屬闖紅燈之違規行為至明。異議意旨固辯稱係
        紅燈迴轉云云，然觀諸卷附之採證照片，受處分人所有
        之上開自小客車並未顯示左轉燈光，車頭亦未見有往左
        偏移之情形，是尚難遽以為有利受處分人之認定。
四、綜上論述，異議人以前揭情詞聲明異議，顯屬無據，均如前
    述，從而原處分機關依道路交通管理處罰條例第53條第1 項
    、第63條第1 項第3 款及違反道路交通管理事件統一裁罰基
    準表等規定，裁處受處分人罰鍰2700元，並記違規點數3 點
    ，核無違誤，受處分人之異議為無理由，應予駁回。
據上論斷，應依道路交通案件處理辦法第19條，裁定如主文。
中　　華　　民　　國　　96　　年　　1　　月　　 9 　　日
                  交通法庭法  官  胡宜如
以上正本證明與原本無異
如不服本裁定，應於裁定送達後5日內向本院提出抗告狀。
中　　華　　民　　國　　96　　年　　1　　月　　 9　 　日
                          書記官  蕭秀吉
